臺灣雲林地方法院民事判決　　　　　　　 94年度訴字第279號
原　　　告　台灣中小企業銀行股份有限公司
法定代理人　丁○○
訴訟代理人　丙○○
被　　　告　甲○○
　　　　　　乙○○○
上列當事人間請求返還借款等事件，本院於民國94年7 月12日言
詞辯論終結，判決如下：
    主  文
被告甲○○、乙○○○應連帶給付原告新台幣伍拾肆萬零伍佰陸
拾肆元，及自民國94年04月19日起，至清償日止，按年息百分之
2.78計算之利息，並自民國94年05月20日起，至清償日止，逾期
在6 個月以內部分，按上開利率百分之10，逾期超過6 個月部分
，按上開利率百分之20計算之違約金。
被告甲○○應給付原告新台幣壹拾陸萬陸仟陸佰陸拾陸元，及自
民國93年12月03日起，至清償日止，按年息百分之15計算之利息
。
被告甲○○應給付原告新台幣玖萬陸仟柒佰伍拾柒元，及自民國
94年01月08日起，至清償日止，按年息百分之15計算之利息，並
自民國94年02月09日起，至清償日止，逾期在6 個月以內部分，
按上開利率百分之10，超過6 個月部分，按上開利率百分之20計
算之違約金。
訴訟費用由被告甲○○、乙○○○連帶負擔新台幣伍仟玖佰貳拾
元，餘新台幣貳仟捌佰捌拾柒元由被告甲○○負擔。
    事　實
甲、原告方面
壹、聲明：
一、被告甲○○、乙○○○應連帶給付原告新台幣（下同）
    540564 元 ，及自民國94年04月19日起，至清償日止，按年
    息百分之2.78計算之利息，並自民國94年05月20日起，至清
    償日止，逾期在6 個月以內部分，按上開利率百分之10，逾
    期超過6 個月部分，按上開利率百分之20計算之違約金。
二、被告甲○○應給付原告166666元，及自民國93年11月2 日起
    ，至清償日止，按年息百分之15計算之利息。
三、被告甲○○應給付原告96757 元，及自民國94年01月08日起
    ，至清償日止，按年息百分之15計算之利息，並自民國94年
    02月09日起，至清償日止，逾期在6 個月以內部分，按上開
    利率百分之10，超過6 個月部分，按上開利率百分之20計算
    之違約金。
四、訴訟費用由被告等連帶負擔。
貳、陳述：
一、被告甲○○於民國93年03月19日邀同被告乙○○○為連帶保
    證人，向原告借款60萬元，借款期間自民國93年03月19日起
    至103 年03月19日止，本金自實際撥款日起，按年金法，每
    月攤還本息。利率按原告之基準利率加百分之1.07機動計付
    ，現應按年息百分之2.78計息。遲延履行時，除仍按上開利
    率計息外，逾期在六個月以內部分，按上開利率百分之十，
    逾期超過六個月部分，按上開利率百分之二十計付違約金，
    立有借據為證。詎被告等自94年05月19日起即未按期繳納利
    息，利息僅繳至94年04月18日止，目前尚欠本金540564元，
　　借款期限雖尚未到期，惟依被告所簽授信約定書第五條第一
　  項約定，任何一宗債務不依約清償本金時，原告得視為全部
    到期，依約被告自應連帶清償上開借款本息及違約金。
二、被告甲○○於民國93年08月31日與原告簽訂小額信用貸款約
    定書，約定借款金額20萬元，借款期間自民國93年09月02日
    起至94年09月02日止，本金自借款日起，以每一個月為一期
    ，按期平均攤還，依小額信用貸款約定書第五條約定，立約
    人未依約按期繳款、借款到期或借款視為全部到期未立即償
    還時，按年息百分之十五計付遲延利息，又第八條第一項第
    一款約定，任何一宗債務不依約清償本金時，原告得視為全
    部到期，立有小額信用貸款約定書為證。詎被告自民國93年
    12月02日起即未按期繳納本金，本金僅繳至93年11月02日止
    ，尚欠本金166666元，借款期限雖尚未到期，依約定書第八
    條約定，原告得視為全部到期，屢經催討無果，依約該被告
    自應清償上開借款本金及遲延利息。
三、被告甲○○於92年03月持用原告核發之信用卡正卡二張 (卡
    號0000-0000-0000-0000 及0000-0000-0000-0000)簽帳消費
    ，並簽立約定條款在案。依該條款第十四條規定，被告應於
    當期繳款截止日前繳付款項給原告，或依第十五條約定，選
    擇以循環信用方式繳納，於當期繳款截止日前將最低應繳金
    額以上（或等於最低應繳金額）款項繳付原告，被告並就剩
    餘未付款項得延後付款，並依第十五條第三項約定利率 (現
    為年息百分之十五)， 於當期結帳日之次日起計付循環利息
    ，持卡人如未於每月繳款日前付清當期最低應繳金額或遲誤
    繳納期限者，逾期在六個月以內者，按上開約定利率百分之
    十，逾期超過六個月以上者，按上開約定利率百分之二十加
    計違約金。詎被告甲○○自94年01月21日起即未依約繳納應
　　繳款項，且其信用卡業經原告依約定條款第二十一條規定逕
　  予停用，其全部債務均視為到期，被告截至94年01月07日止
    尚積欠消費款096757元未為清償，並應給付自94年01月08日
    起至清償日止之逾期利息及違約金。
四、訴之聲明第一項照約定自93年03月19日起按定儲利率指數加
    碼年息百分之1.07；自95年03月19日起按定儲利率指數加碼
    年息百分之2.13機動調整計算，以94年04月19日而言，為百
    分之1.71加百分之1.07是百分之2.78。
    訴之聲明第二項依據小額信用貸款約定書第五條借款到期未
    清償或依約視為全部到期未清償，自遲延日起按年息百分之
    15計算遲延利息，還款期限日如有按期履行，則不計利息。
    被告繳息至93年11月02日止，依約定遲延利息應自93年12月
    03日起算，更正這部分的聲明。
    訴之聲明第三項請求金額為96757元。
    利息及違約金起算日之依據在信用卡申請書背面第九條第八
    行有約定，本行得自各筆帳款結帳日之次日起，依年息百分
    之15計收循環信用利息，及逾期在六個月以內者，按上開利
    息百分之十計算，逾期六個月以上者，按上開利息百分之二
    十計算之違約金。
    第三筆為信用卡之消費款，帳上本金結算日為94年1 月7 日
    ，故原告請求之利息起算日為94年1 月8 日無誤。
乙、被告方面：
　　被告甲○○、乙○○○均未於言詞辯論期日到場，亦未提出
　  書狀作何聲明或陳述。
    理    由
一、被告甲○○、乙○○○均未於言詞辯論期日到場，核無民事
    訴訟法第386 條所列各款情形，應依原告之聲請，由其一造
    辯論而為判決。
二、原告主張之事實，已據其提出借據、契據增補條款契約、原
    告公司定儲利率指數變動表、原告連線作業查詢單、小額信
    用貸款約定書、信用卡申請書、信用卡消費明細表、原告信
    用卡電腦查詢單、國際信用卡約定條款、被告戶籍謄本等件
　　為證，核與所述情形相符，自堪信為真實。
三、從而原告依消費借貸及連帶保證與信用卡消費契約請求被告
    給付如主文第一項至第三項所示之金額及利息、違約金，即
    屬有據，應予准許。
四、結論：本件原告之訴為有理由，依民事訴訟法第385 條第1
    項前段、第78條、第85條第2 項，判決如主文。
中　　華　　民　　國　　94　　年　　7 　　月　　20　　日
                  民事第一庭    法  官  邱瑞裕
以上正本係照原本作成
如對本判決上訴，須於判決送達後20日內向本院提出上訴狀
中　　華　　民　　國　　94　　年　　7 　　月　　20　　日
                                書記官　周玄鎮
